臺灣新北地方法院三重簡易庭小額民事判決
110年度重小字第3314號
原      告  富華資產管理有限公司


法定代理人  黃意婷  
訴訟代理人  余佩珊  
被      告  林彥


上列當事人間請求給付分期付款買賣價金事件，本院於民國111
年1月6日言詞辯論終結，判決如下：
　　主　    文
一、原告之訴駁回。
二、訴訟費用新臺幣1,000元由原告負擔。
　　事實及理由
一、原告起訴主張：被告前曾報名訴外人聯成電腦有限公司（下
    稱聯成電腦）之課程，並向訴外人遠信國際資融股份有限公
    司（下稱遠信公司）申辦分期付款，就學費總額新臺幣（下
    同）118,800元，約定分36期給付，詎被告逾期未繳，尚欠6
    6,000元未繳，屢經催討，置之不理。嗣遠信公司於98年6月
    25日將上開債權讓與聯成電腦，而聯成電腦復於110年1月5
    日將該債權讓與原告。原告並於110年3月8日通知被告，爰
    依法提起本件訴訟。並聲明：被告應給付原告66,000元，及
    自支付命令送達翌日起至清償日止，按年息5％計算之利息。
二、被告則以：補習費十幾年來都沒有人跟伊求償，且補習費是
    分期契約，消滅時效適用民法第127條第8款，迄今已過2年
    時效等語置辯，並聲明：請求駁回原告之訴。
三、本院之判斷：
（一）原告主張被告曾向聯成電腦報名電腦課程，費用為118,80
      0元，並與遠信公司簽訂分期付款買賣申請書暨約定書，
      約定分期金額118,800元，共分36期，尚欠66,000元未繳
      ，遠信公司於98年6月25日將該債權讓與聯成電腦，聯成
      電腦復於110年1月5日將該債權讓與原告等情，業據其提
      分期付款買賣申請書暨約定書（下稱系爭分期申請書）、
      債權移轉證明書2紙、郵件收件回執等資料影本為證（110
      年度司促字第16589號卷第7至13頁），被告雖就曾報名聯
      成電腦之電腦課程一情不爭執，惟以上開情詞置辯。
（二）按商人、製造人、手工業人所供給之商品及產物之代價請
      求權，因2年間不行使而消滅；消滅時效，自請求權可行
      使時起算，民法第127條第8款、第128條前段分別定有明
      文。而債務人於受通知時，所得對抗讓與人之事由，皆得
      以之對抗受讓人，民法第299條第1項定有明文。經查，系
      爭分期申請書其表格上方記載「分期付款買賣申請書暨約
      定書、遠信國際資融股份有限公司」等文字，表格之第一
      欄係「申請人基本資料」（內包含申請人姓名、電話、職
      業等個人基本資料供填寫），第二欄係「連絡人資料（非
      保證人）請提供與您不同居所之親友資料」，表格中央之
      「經銷商填寫欄」有「分期內容：商品名稱／型號：電腦
      課程」、「商品總價：118800」、「期數：36」、「每期
      應繳金額（期付款）3300」、「經銷商名稱：聯成電腦有
      限公司新莊分公司」及聯成電腦之蓋章，「申請人簽名」
      欄則有被告之簽名等記載。是由上開內容觀之，只能看出
      被告以申請人身分填寫「分期付款買賣申請書暨約定書」
      ，就「電腦課程」此一商品成立分期付款買賣之約定，亦
      即本件被告係以分期付款之方式向聯成電腦購買電腦課程
      之商品，自屬就商人所供給之商品而成立分期付款買賣契
      約，是本件係商品代價之請求權，依上開規定，其時效應
      為2年，而原告係輾轉受讓本件商品代價請求權，則依民
      法第299條第1項規定，被告所為之時效抗辯，自得援用於
      受讓人即原告。又本件被告之分期款繳款期限自96年11月
      1日起至99年10月31日止（共36期），迄至本件原告聲請
      核發支付命令時即110年5月14日（詳參原告支付命令聲請
      狀上本院收文戳章可稽），已逾10年，是本件商品代價請
      求權確已罹於2年時效，被告抗辯原告之債權請求權已然
      罹於時效，而拒絕給付，自屬有據。
四、綜上，原告依消費借貸及債權讓與法律關係，請求被告給付
    66,000元，及自支付命令送達翌日起至清償日止，按年息5％
    計算之利息，為無理由，應予駁回。
五、本件事證已臻明確，兩造其餘攻防方法及所提之證據，核與
    判決結果不生影響，爰不逐一論述。
六、訴訟費用負擔之依據：民事訴訟法第78條、第436條之19第1
    項規定，確定訴訟費用之負擔如主文第2項所示。
中    華    民    國   111    年    1     月    20    日
　　　　　　　　　三重簡易庭  法  官  王凱俐
以上為正本係照原本作成。
對於本件判決如有不服，應於收受送達後20日內向本院提出上訴
書狀，上訴於本院合議庭，並按他造當事人之人數附具繕本。當
事人之上訴，非以判決違背法令為理由不得為之，上訴狀應記載
上訴理由，表明下列各款事項：
（一）原判決所違背之法令及其具體內容。
（二）依訴訟資料可認為原判決有違背法令之具體事實。
如未於上訴後20日內補提合法上訴理由書，法院得逕以裁定駁回
上訴。
中    華    民    國   111    年    1     月    20    日
                          　　書記官  林穎慧